【裁判字號】    97,重上,401
【裁判日期】    981117
【裁判案由】    損害賠償
【裁判全文】
臺灣高等法院民事判決                 97年度重上字第401號
上  訴  人  丁○○
            戊○○
            丙○○
兼  前三人
訴訟代理人  己○○
前  四  人
訴訟代理人  巫宗翰律師
被  上訴人  日盛期貨股份有限公司
法定代理人  甲○○
訴訟代理人  孫  寅律師
被  上訴人  乙○○
訴訟代理人  陳靜芳律師
複  代理人  吳柏興律師
上列當事人間請求損害賠償事件，上訴人對於中華民國97年7月1
4日臺灣臺北地方法院90年度重訴字第1783號第一審判決提起上
訴，本院於98年11月3日言詞辯論終結，判決如下：
    主  文
上訴駁回。
第二審訴訟費用由上訴人負擔。
    事實及理由
一、上訴人主張：被上訴人乙○○ (以下簡稱乙○○)原為被上
    訴人日盛期貨股份有限公司（以下簡稱日盛期貨公司）僱用
    之營業部副理。乙○○在民國88年2月間向上訴人己○○（
    以下簡稱己○○）宣稱台指期貨（TAIMEX）和摩指期貨（SI
    MEX）改良後柏瑞圖的期貨套利程式已驗證2個多月，可靠安
    全，保證其操作一定會遵照客戶之指令，不會因佣金或手續
    費而任意下單，若有套利機會，一定通知己○○，並徵得同
    意後才進場或出場。己○○信其所言，乃自88年4月16日起
    委託乙○○監視套利機會。乙○○初始均依法令規定按己○
    ○之指令操作略有獲利，嗣乙○○要求代為介紹新客戶，己
    ○○遂介紹其妻即上訴人丙○○、舅舅戊○○、友人丁○○
    委由乙○○監視套利機會。詎乙○○竟意圖增加業績、為日
    盛期貨公司賺取期貨交易手續費，竟自88年5月初至同年7月
    17日止，未經上訴人委託、授權，擅自下單交易；擅自從上
    訴人客戶保證金專戶提領賸餘保證金、權利金後，又擅自將
    該提領的款項移轉至保證金不足的另一客戶保證金專戶內；
    變造上訴人分別出具唯一轉帳授權書以進行客戶保證金專戶
    內賸餘保證金、權利金之相互撥轉，致己○○、丙○○、戊
    ○○3人於88年7月16日、丁○○於88年7月17日被斷頭出場
    ，上訴人因此受有附表之損害。上訴人於88年7月16日前往
    日盛期貨公司爭議，並要求當場播放錄音帶，復於同年11月
    17日寄存證信函要求日盛期貨公司保存所有的相關文件（包
    括轉帳授權書），均未獲置理。乙○○違反受託契約第16條
    、期貨交易法第71條、第74條之規定，並觸犯刑法第210條
    、第215條、第216條、第342條等罪，係故意以不法方法侵
    害上訴人之權利，應依民法第184條第1項前段、第2項規定
    負損害賠償責任。日盛期貨公司為乙○○之僱用人，依民法
    第224條、第188條第1項規定及受託契約第16條第2款約定，
    應與乙○○連帶負損害賠償責任。又乙○○為日盛期貨公司
    之使用人，其就上訴人與日盛公司間委任契約之履行有故意
    、過失之歸責因素存在，故上訴人亦得依民法第544條規定
    ，請求被上訴人日盛期貨公司負賠償之責。聲明：1.被上訴
    人應連帶給付丁○○、戊○○、己○○、丙○○依序新台幣
    （未載幣別者，下同）700,000元、626,434元、673,759元
    及美金4萬6,284元（於給付時按新台幣兌換美元之匯率以新
    台幣給付之）、85萬1,383元及美金6萬1,599.1元（於給付
    時按新台幣兌換美元之匯率以新台幣給付之），暨均自起訴
    狀繕本送達之翌日起至清償日止，按週年利率5%計算之利息
    。並陳明願供擔保，請准宣告假執行。原審判決上訴人敗訴
    ，上訴人聲明不服提起上訴，上訴聲明：(一)原判決關於駁回
    上訴人後開第二項之訴部分廢棄。(二)被上訴人應連帶給付上
    訴人丁○○、戊○○、己○○、丙○○依序為700,000元、
    626,434元、673,759元及美金4萬6,284元（於給付時按新台
    幣兌換美元之匯率以新台幣給付之）、85萬1,383元及美金6
    萬1,599.1元（於給付時按新台幣兌換美元之匯率以新台幣
    給付之），暨均自90年9月13日起至清償日止，按週年利率
    5%計算之利息。並陳明願供擔保，請准宣告假執行。
二、被上訴人則以：上訴人確有委託乙○○下單，且乙○○在交
    易成功後（砍倉外），除立刻電話回報外，並將之傳真給上
    訴人，加以上訴人按時收到日盛期貨公司之報告書與期貨交
    易人對帳單均無異議，顯已承認對帳單所載各筆交易。上訴
    人縱因期貨交易發生損失，亦應由上訴人自行承擔結果。另
    上訴人同時有國內、外交易帳戶，亦先後出具結匯授權書，
    同意日盛期貨公司於「一、依本人指示交付剩餘保證金、權
    利金。二、支付期貨交易保證金、權利金、清算差額及相關
    稅金、費用。三、支付日盛期貨佣金或其他手續費。四、支
    付銀行結匯所需相關費用。」之情況下，可依實際結匯之匯
    率，代理上訴人辦理結匯及轉帳事宜，日盛期貨公司並無任
    意轉帳情事。況上訴人檢舉乙○○未經同意代客操作及轉帳
    事，經台灣期貨交易所股份有限公司於88年11月3日、9日及
    15日至日盛期貨公司進行專案查核並無異常，日盛期貨公司
    對於乙○○之選任監督已盡相當之注意。即上訴人先後對於
    乙○○、日盛期貨公司人員林雪季、曾盈瑞（交易員）、黃
    正雄（總經理）、萬露茜（交易部經理）、葉美玲（出納）
    、陳光彥（業務經理）等人所提出刑事告訴，均不起訴確定
    ，被上訴人確無不法之行為。再者，上訴人自陳定期收到日
    盛期貨公司寄發之對帳單，則上訴人明知期貨交易之明細及
    損益，卻從未表示交易對帳單及月對帳單等記錄有誤，甚且
    繼續下單並補繳保證金，則對於損害之發生或擴大，上訴人
    之可歸責性顯屬重大，應免除或減輕日盛期貨公司之賠償金
    額等語，資為抗辯。答辯聲明：上訴駁回。
三、兩造不爭執之事項：
  (一)乙○○於88年間為日盛期貨公司所僱用期貨營業部副理；己
    ○○在日盛期貨公司各開立0000000及00000000帳戶以為台
    股指數（TAIMEX）及摩根台股指數（SIMEX）期貨交易之用
    ；丁○○於88年5月29日在日盛期貨公司開立00000000（國
    外期貨）及0000000（台股指數期貨）交易帳戶，各存入300
    ,000元以為保證金；戊○○於88年5月31日在日盛期貨公司
    開立000000000及0000000交易帳戶，於上開帳戶各存入300,
    000元以為保證金；丙○○於88年4月12日在日盛期貨公司開
    立00000000（國外期貨）及0000000（台股指數期貨）交易
    帳戶，上訴人並簽立「受託契約」、「風險預告書」、「期
    貨交易受託契約書增補附件─交易細則暨知會書」、「開戶
    聲明書」等文件交付日盛期貨公司等情，為兩造所不爭，復
    有「受託契約」在卷可憑（見原審卷(一)第89頁至第100頁）
    ，並經本院調借臺灣臺北地方法院檢察署【以下簡稱台北地
    檢署】89年度偵字第19167號偵查全卷查明屬實（附於該偵
    查卷卷(二)第125頁至第163頁、本院卷(一)第121頁）。
  (二)丙○○於88年4月12日出具委任授權書予日盛期貨公司，載
    明：「委任人（授權人）丙○○茲授權受任人（被授權人）
    己○○代理本人與貴公司進行以下期貨交易之相關行為：…
    3.委託從事期貨交易、4.辦理結算交割事宜……」等語（見
    原審卷(五)第292頁、台北地檢署89年偵字第19167號偵查卷(二)
    第6頁、本院卷(一)第121頁反面）。
  (三)己○○於其製作之錄音譯文中自陳其妻丙○○授權由己○○
    代為下單等語（見原審卷(二)第73頁），於其92年4月14日民
    事陳述(五)狀內亦載明：「…但若未聯絡上丙○○（當時是家
    庭主婦），被上訴人乙○○亦可於下單前，通知己○○並取
    得其同意便可下單……」等語（見原審卷(三)第110頁、本院
    卷(一)第121頁反面）。
四、上訴人主張乙○○有未經上訴人委託、授權，擅自下單交易
    ；擅自從上訴人客戶保證金專戶提領賸餘保證金、權利金後
    ，又擅自將該提領的款項移轉至保證金不足的另一客戶保證
    金專戶內；變造上訴人分別出具唯一轉帳授權書以進行客戶
    保證金專戶內賸餘保證金、權利金之相互撥轉，致己○○、
    丙○○、戊○○3人於88年7月16日、丁○○於88年7月17日
    被斷頭出場等情，惟為被上訴人所否認，查：
  (一)關於上訴人主張乙○○未經授權而擅自下單部分：
  1.按期貨交易是利用槓桿原理進行高風險、高利潤的保證金交
    易，通常期貨契約之保證金為契約價值之5%至10%之間，其
    財務槓桿效用約為股票市場之5至7倍。高槓桿的特性，可使
    期貨交易之獲利放大，同時也可能造成損失倍增，為控制風
    險，遂有每天計算保證金是否足夠之規定（此為期貨交易之
    另一個特性，稱為「每日結算」）。如果一經洗價後發現保
    證金不足，交易人必須於期貨商規定的時間內補足保證金，
    否則期貨商有權結清交易人的部位。保證金則分為「原始保
    證金」與「維持保證金」兩個層次，交易人必須於交易前繳
    交原始保證金至期貨商指定之銀行帳戶，如果行情不利於交
    易人，致使保證金水位低於維持保證金，則交易人必須補足
    保證金至原始保證金水準。
  2.上訴人主張乙○○未經上訴人授權而擅自下單，固據提出買
    賣報告書、期貨交易人對帳單及月對帳單等文件為證（見原
    審卷(一)第14頁至第42頁）。惟原審會同兩造勘驗88年7月2日
    至88年7月19日之期貨交易錄音譯文（見原審卷(七)第360頁至
    第369頁日盛期貨公司所提出之譯文、原審卷(八)第10頁至第6
    8頁上訴人所提出之譯文，見原審卷(七)第286頁至第288頁、
    第301頁、第302頁、第347頁至第349頁、第351頁至第354頁
    、原審卷(八)第2頁、第3頁）：
  (1)31頻道序號4之錄音譯文(7月2日，18:28:29~18:29:55)顯示
    ：「（鄭）：黃小姐，我是己○○，你今天傳真的資料傳到
    一半，沒有傳完。（黃）因為我傳到一半就傳不進去。（鄭
    ）：你可不可以再傳一遍。……」（見原審卷(八)第18頁、見
    原審卷(七)第361頁。按（鄭）表示己○○，下同）。
  (2)31頻道序號10之錄音譯文（7月3日，8:47~8:52）顯示：「
    （鄭）：我告訴你哦！現在先暫時不要做，你昨天買賣來回
    2次！對不對？（洪）：對！對！……（鄭）：那個是在閃
    ，所以你不要，（鄭）：你現在讓我覺得好像操作太頻繁。
    （洪）：不是！不是！我不是在跟你炒單，我是在閃它那個
    哦！因為我要保護我們的加權（指台指期），讓它持續漲上
    去，這樣子你懂嗎？……（鄭）：然後現在（台指期）是8
    千多嗎？對不對？（洪）：現在是8700。（鄭）：我們是買
    79 85嘛！對不對？（洪）：對！對！……（洪）：你今天
    下完班的時候，整理一下資料，你幾點下班？（洪）：我12
    點啦！我會把資料整理好，包括……（鄭）：你整理哦！把
    我那個帳戶跟我舅舅（指上訴人戊○○）跟阿吉仔（指上訴
    人丁○○）帳戶從進去到現在總共損失多少，列個表給我。
    還有我和我太太7個帳戶，1個人7口那個。（洪）：好！好
    ！（鄭）：然後呢，你今天如果買賣不要頻繁。（洪）：我
    懂！要補就補回來就好，不要買太多了，因為萬一有的時候
    像是損失價差，對不對。………（鄭）：看好！再下去買。
    （洪）：我懂！OK！好！……（鄭）：因為我怕到時候，這
    邊那個一回去就那個，你自己控制好，切忌不要買太頻繁。
    （洪）：我知道。（鄭）：看好！再下去買。（洪）：我懂
    ！」等語（見原審卷(八)第18頁、第19頁、原審卷(七)第362頁
    、第363頁，按（洪）係指乙○○，下同）。
  (3)31頻道序號11之錄音譯文（7月3日，12:11:52~12:12:43)顯
    示：「……（鄭）：你看看現在哦！我的帳戶，阿吉仔他們
    和我太太的帳戶從轉倉以後到現在的損益情況，把成本都算
    進去，好不好？（洪）：好！（鄭）：然後傳一下。（洪）
    ：OK！」等語（見原審卷(八)第20頁、原審卷(七)第362頁反面
    ）。
  (4)31頻道錄音序號13錄音譯文(7月6日，9:21:05~9:22:52)：
    「（鄭）:今天可能會有低檔，你可以進去，然後我認為收
    盤可能說不定會漲……（洪）：如果是做SIMEX，因為SIMEX
    是空頭，所以應該是做空，但現在不適合我們進場，沒有點
    可以進場。（鄭）：好吧！（洪）如果有動的話（指有操作
    的話），大概就是進場，可能是另外旁邊的做一對天（套利
    ）易的，做做看吧！（鄭）：錢還夠嗎？（洪）：夠！夠！
   （鄭）：哦，一對一（套利交易）不要做太多（套），怕到
    時候那個，因為我們那邊賠60多萬嗎？對不對……(鄭)：謹
    慎一點，有（進場）消息就通知我。（洪）：好！」等語（
    見原審卷(八)第22頁、原審卷(七)363頁）。
  (5)31頻道錄音序號14錄音譯文（7月8日，8:57:23~8:58:21)顯
    示：「（洪）：今天應該有機會哦！（鄭）：那你看一下好
    了。……（鄭）：然後該做的就做，但不要操作太多，就對
    了。……（鄭）：那你做的時候，做完就要告訴我，做的時
    候最好有時間也告訴我」等語（見原審卷(八)第23頁、原審卷
    (七)第363頁）。
  (6)31頻道錄音序號15、16、17錄音譯文（7月8日，12:09:44~1
    2:10、7月9日，9:23:18~9:23:52、7月12日，8:16:27~8:16
    :52)顯示：「（鄭）：乙○○！今天有沒有？（洪）：沒動
    ！沒動！」、「(鄭)：乙○○！我是己○○，今天怎麼樣？
    （洪）：今天還沒有動作哩！」、「(鄭)：我是鄭先生。（
    女）：鄭先生哦！（鄭）那樣子他就知道了。」（見原審卷
    (八)第24頁、第25頁、原審卷(七)第363頁）。
  (7)31頻道錄音序號18錄音譯文（7月12日，8:58:24~9:00:42)
    顯示：「（洪）：我找不到你哪！（鄭）：我知道，你打（
    電話）給我，我有收到，我可能在關鐵門。……（鄭）：現
    在我們那個SIMEX沒有做嗎？對不對？（洪）：嗯！（鄭）
    ：你那個SIMEX先不要做，我要把錢匯回來一部分。（洪）
    ：好啊！（鄭）：我太太的部分，那個台幣跟美金我到時候
    要匯回來我戶頭可以嗎？（洪）：不行，要匯到你太太戶頭
    再轉到你自己的戶頭。……（鄭）：那你幫我看看，到時候
    今天，我今天幫我把錢匯回來。……（鄭）：然後那個，我
    們現在做的只有SIMEX不是！只有TAIMEX嘛！對不對?」（見
    原審卷(八)第26頁、原審卷(七)第363頁反面）。
  (8)31頻道錄音序號19錄音譯文（7月12日，9:34:57~9:35:52)
    顯示：「（鄭）：你一下幫我查一下，我跟我太太SIMEX帳
    戶可以領出多少錢，因為TAIMEX如果轉出來（匯款出來）的
    時候，可能SIMEX要補錢給TAIMEX。」（見原審卷(八)第28頁
    、原審卷(七)第363頁反面）。
  (9)31頻道錄音序號23錄音譯文（7月13日，9：19：44~9:21)顯
    示：「……（洪）：你現在要買進來嗎？要買進來，現在就
    只剩你太太那邊。（鄭）：對啊！就在我太太那邊買……(
    洪)：你要買摩根還是加權(指台指期)?(鄭)買摩根啦。」等
    語（見原審卷(八)第33頁至第34頁）。
  (10)31頻道錄音序號24錄音譯文（7月13日，9:30~9:31)顯示：
    「……（鄭）：365.5，那你365.5幫我進場好了。（洪）：
    好！365.5買2口。買1口就好了，全部分2次買。（鄭）：好
    ！先買1口。……」等語（見原審卷(八)第35頁、見原審卷(七)
    第364頁）。
  31頻道錄音序號25錄音譯文（7月13日，9:40:05~9:40:36)
    顯示：「……（鄭）：364.5用我太太的帳戶買進1口。……
    」等語（見原審卷(八)第36頁、原審卷(七)第365頁）。
  31頻道錄音序號26錄音譯文（7月13日，12:51:08~12:56:16
    )顯示：「……（鄭）：洪國松，你說我太太帳戶要轉帳，
    對不對？（洪）：對！……（鄭）：我要從世華（銀行）轉
    （存）嘛！你把帳號給我一下。……（洪）：657320啦！(
    指丙○○帳戶餘額)要補18萬3千。（鄭）等於要補19萬」等
    語（見原審卷(八)第37頁、原審卷(七)第365頁反面）。
  31頻道錄音序號27、28、29、30錄音譯文（7月13日，13:00
    :58~13:01:43、7月13日，15:59:04~15:59:31、7月14日，9
    :46:12~9:46:46、7月14日，12:10:06~12:10:29)顯示：「
    （鄭）：今天一下要（補錢）進去？明天早上還來得及嗎？
    （洪）：今天一定要來哦！明天早上一大早（日盛期貨）就
    砍了哦！它用開價砍！……（鄭）：嗯！日盛期貨股份有公
    司，OK，我今天那個(把保證金辦好)哦！」、「(鄭）：都
    是存進我太太的帳戶內。（洪）：我等一下查一下。（鄭）
    ：查一下，等一下打我手機（回覆我）」、「(鄭)：(你們)
    不是12點半後要結倉嗎?……結倉以後，（如果我）要補錢
    再早點告訴我。」、「(鄭)：孫謝強，你跟乙○○講我的帳
    戶已存進45萬。」(見原審卷(八)第40頁至第43頁、原審卷(七)
    第365頁反面至第366頁）。
  31頻道錄音序號31錄音譯文（7月14日，12:19:29:12:21:57
    )：「……（洪）：你的部分不用再補了，你太太的部分還
    要再補。（鄭）：補多少錢？（洪）：我算一下哦！你舅舅
    （指戊○○）和阿吉仔要補一點哦！……（鄭）：你反正全
    部幫我算出來啦！（洪）：好！你太太要補。……（洪）：
    這個（數字35萬4千）沒有錯，你太太需要補35萬4千進來，
    你那個，那個誰。（鄭）：丁○○阿吉仔。（洪）阿吉仔和
    你舅舅要補，我算一下，昨天是補10萬，這裏還有6萬，差4
    萬，……（洪）：二個人都一樣，（要補）10萬8千。……
    （洪）：他還有6萬可以轉，所以摩根（帳戶賸保證金）先
    幫他轉過去，（不過）沒有沒關係！不會有問題。（鄭）：
    你說阿吉仔和我舅舅沒關係？（洪）：沒補沒問題，他（帳
    戶裏的保證金還夠達到維持保金之額度）還夠，你太太的部
    分就要補。（鄭）：等一下，我馬上會去辦。（洪）：阿吉
    仔和那個我下午幫他轉過去。（鄭）：好啦！……」等語（
    見原審卷(八)第44頁至第45頁、原審卷(七)第366頁）。
  31頻道錄音序號31、33、34錄音譯文（7月14日，13:53:12~
    13:55:43、7月14日，14:19:19~14:20:05、7月14日，16:12
    :16~16:12:45)顯示：「（鄭）：乙○○哦！我現在要問哦
    ！阿吉仔的帳戶是什麼？……（洪）他（的帳戶）總共我只
    有跟他轉6萬4過去啦！他要（鄭）：等一下我還要幫他轉進
    10萬塊。……（鄭）：我舅舅的（帳號）呢？……（鄭）：
    我舅舅我會幫他轉（存）5萬，我太太35萬嘛！然後阿吉仔
    10萬，現在就要轉（存）了！」、「(鄭):乙○○！我己○
    ○，你今天幫我做一份報告，我、我太太，還有那個阿吉仔
    ，還有那個。（洪）：還有你舅舅」、「（鄭）：黃佳穎！
    我己○○，我今天下午的錢都進去了吧！」（見原審卷(八)第
    46頁、第48頁、第49頁、原審卷(七)第366頁反面至第367頁）
    。
  31頻道錄音序號35、36錄音譯文(7月15日，12:02:54~12:04
    :45)顯示：「（鄭）：乙○○！我己○○，我們的帳戶裏面
    都不用補錢吧？（洪）：今天不用。」、「(鄭)：乙○○！
    麻煩你今天還是幫傳一份報告。」（見原審卷(八)第50頁、第
    51頁、原審卷(七)第367頁）。
  31頻道錄音序號37、38錄音譯文（7月16日，12:07:48~12:0
    8:20、7月16日，14:27:18~14:28:03  )顯示：「（洪）：
    現在都砍掉了啊！（鄭）：OK！那你跟阿吉講了嗎？（洪）
    ：還沒。」、「(鄭)：他（乙○○）沒有打啦！丁○○沒有
    收到電話。我後來有叫他打啊！……（鄭）：對！過幾天，
    我跟丁○○再去找他（乙○○）好了」（見原審卷(八)第53頁
    、原審卷(七)第367頁）。
  31頻道錄音序號39、40、41錄音譯文（7月17日，11:26:42~
    11:28:23、7月17日，12:06:03~12:09:11、7月17日，12:06
    :22~12:26:45)顯示：「（鄭）：喂！乙○○！那個阿吉仔
    和我舅（被斷頭後）的戶頭（內）錢都沒了嗎？對不對！（
    洪）：你舅舅的（戶頭內）還有（錢）阿吉仔的，他們講昨
    天砍不出去，今天才砍（倉）阿吉仔的還剩2萬，你舅舅的
    （戶頭）還有12萬。……（洪）阿吉仔loss2萬。（鄭）：l
    oss2萬，意思他還剩2萬？（洪）：還欠2萬。(鄭）：欠2萬
    ，要補嗎？（洪）：要補，要補2萬。……（鄭）：你先打
    個話給阿吉仔，然後再打給我。」、「（鄭）：乙○○！阿
    吉仔講得怎樣？（洪）：講了！我跟他講了！……（鄭）：
    那我的SIMEX呢？你的SIMEX現在都留倉，今天會回來（漲回
    來），昨天我們有把你太太那帳戶的台幣通通轉過來，有22
    萬多嘛！全部轉過來以後，那今天……」、「(鄭)：我告訴
    你到後來阿吉仔已經非常不滿意了，等於是怕你，知不知道
    ？……(鄭)：你當初幫我做2口價差一點，對不對？……（
    鄭）：你都沒有那個，你跟我說我們那個時候才損失70 萬
    而已，60萬，70萬，你到後來都個，做到一邊一邊去（做單
    邊）也沒有跟我那個，我也不知道怎樣（指狀況），我想你
    大概應該可以（應付），到後來，他媽的，360萬都虧進去
    ，我至少損失360萬，我太太至那邊如果剩29萬，大概30 萬
    好了，至少損失300萬，沒賺錢，損失很大，還倒貼，你都
    沒那個。……（鄭）：阿吉仔那邊你講很多事情都沒有用，
    你應該跟阿吉仔要主動聯絡，報表我跟你說講傳給他，你卻
    傳給我。（洪）：我傳過很多次，但傳不過，所以就傳給你
    啊！……（鄭）：我是說你在很多狀況已經很壞的話，你要
    告訴人啊！然後你怎麼做，我都不敢，因為怕指責你的候，
    我們的帳（戶）你都不去管。（洪）：不是！不是！……（
    鄭）：而且你做的時候，你把它平掉，你也沒跟我講。（洪
    ）：有啦！怎會沒跟你講，平掉的時候有跟你講！（鄭）：
    不是，你那個做法，那個SIMEX平掉。（洪）：那個事情我
    有跟你溝通過。（鄭）：你說要延，我們也給你延，延又延
    ，延了兩次，然後你那天平掉，SIMEX平掉我也不知掉，我
    是事後才知道，後來有跟我講說那個看那邊不可以做，我知
    道，但是你做了之後，那天你操作又一點進，一點又出來…
    …（鄭）一點上車，一點又下車，倒不如說二點才下車。」
    （見原審卷(八)第54頁至第58頁、原審卷(七)第367頁反面至第
    369頁）。
  3.上開錄音內容雖無法顯現系爭期貨交易之全部，惟依己○○
    與乙○○自88年7月2日起迄同年7月17日止幾乎每天均有對
    話，其對話既頻繁，且上訴人有以電話指示乙○○交易下單
    ，即就交易內容、是否下單、是否須補錢、是否轉帳，甚至
    傳真上訴人交易內容，均交待乙○○甚明。參酌上訴人不爭
    執其真正之「受託契約」第2條第4款及第13條第3款約定：
    「雙方之連繫方式，由乙方（即日盛期貨公司）將告知事項
    以口頭通知或書面送達本契約上所載之甲方（即上訴人）處
    所，甲方若有異議，須在乙方規定之時間內具函至乙方處所
    ，否則將視為無異議。」、「乙方於次交易日送交甲方前一
    交易日之買賣報告書，於每月五日送交甲方上月份之交易月
    對帳單，若未收到或與實際不符，甲方應於送交日起算，五
    日內具函至乙方處所，否則視為無誤，甲方嗣後不得再行主
    張任何權利或為其他請求。」等語（見原審卷(六)第242頁、
    卷(一)第89頁、第90頁）。則日盛期貨公司對於當日有交易之
    期貨交易帳戶均會寄送「買賣報告書」，且每月均對客戶以
    掛號方式寄發「期貨交易人月對帳單」，以供客戶作為該帳
    戶之期貨交易對帳用，及上訴人於台北地檢署89年偵字第19
    167號案件偵查中亦自陳渠等有收到被上訴人日盛期貨公司
    所寄送之88年6月30日之月對帳單（見原審卷(六)第161頁、第
    167頁、第168頁），甚且己○○亦自陳有收到月對帳及每日
    買賣報告書，每日買賣報告書是在三、四天後才收到（見原
    審卷(六)第172頁）。另上訴人向台北地檢署提出告訴時，復
    據提出88年6月對帳單、88年7月16日買賣報告書、己○○88
    年6月29日、88年6月30日買賣報告書、88年7月2日買賣報告
    書；丙○○88年6月29日、88年6月30日、88年7月2日買賣報
    告書等件（見台北地檢署88年度他字第2861號卷第8頁至第3
    5頁），嗣己○○復於原審91年6月27日審理時亦自陳有收到
    對帳單等語（見原審卷(二)第63頁）。參以上訴人亦自行提出
    期貨交易人對帳單、月對帳單、買賣報告書（見原審卷(一)第
    14頁至第42頁），暨日盛期貨公司提出其交寄對帳單予上訴
    人己○○、丙○○2人之88年6月起至88年8月止及其交寄予
    上訴人丁○○、戊○○2人自88年7月及88年8月之中華民國
    郵政交寄大宗掛號函件存根影本等情（見原審卷(一)第101頁
    至第116頁），堪信上訴人確有收到日盛期貨公司所交寄之
    對帳單。則上訴人收受上開對帳單後，不僅均未表示異議，
    復於收到對帳單後，被上訴人通知補繳保證金時，上訴人均
    遵從補入保證金於渠等帳戶內，足見丁○○、戊○○、丙○
    ○業已事先授權上訴人己○○代為下單，否則不致有如上反
    應。況己○○與乙○○聯絡頻繁，有前揭錄音譯文可證，且
    日盛期貨公司有四隻專線電話，檢察官雖僅調到三隻通聯紀
    錄（缺00000000號)，該三隻電話中00000000查無與上訴人
    通聯紀錄，另二隻電話自88年6月1日起至88年7月31日止與
    （03）0000000通聯7次(A1至A7)，與0000000000號通聯5次
    (B1至B5)（該二隻電話為己○○、丙○○夫婦共有），與（
    000000000）號(丁○○所有)通聯二次(C1至C2)，與戊○○
    並無通聯紀錄，此有台北地檢署89年度偵字第19167號91 年
    7月11日勘驗筆錄及通聯紀錄在卷可考（見原審卷(四)第148
    頁至第163頁），則在此等頻繁聯繫情形下，顯見己○○非
    屬對其投資進出情形全然不知或漠不關心之人，乙○○在其
    嚴謹注意下，根本絕無可能有未經同意操作期貨之機會。另
    依前揭錄音譯文及該三隻電話之通聯紀錄，已窺得本件交易
    之概況，上訴人嗣以未調得另隻電話，據以主張無顯示交易
    全貌云云，要無足取。
  4.另上訴人就上開錄音序號10、13、14號形式真正不爭之錄音
    譯文記載資料（見本院卷(二)第4頁），亦足見己○○曾事先
    授權乙○○下單，且表示事後告知上訴人即可。再者，被上
    訴人於成交後即傳真買賣委託書予己○○，有被上訴人提出
    買賣委託書在卷可參（見本院卷(一)第240頁至第248頁），此
    於前揭錄音譯文亦可知己○○均會要求乙○○傳真資料即明
    ，且上訴人於原審陳述（十）狀亦自陳「爭議當日，因被告
    乙○○未依約定將原告先前被斷頭當日『已成交的』買賣報
    告書傳真給原告，原告因此要求乙○○補給原告買賣委託書
    ……」（見原審卷第(四)第13頁），是以己○○就系爭交易下
    單情形知悉甚稔，上訴人指陳乙○○未經授權擅自下單云云
    ，不足為採。
  5.按期貨交易規則，投資人在其帳戶權益總值低於維持保證金
    時，公司發出追繳通知書，要投資人於次一營業日上午8:00
    前補足保證金至原始保證金，若未補足，則公司結算部即於
    開盤時以開盤價代客戶平倉，此於受託契約第8條投資人維
    持保證金之義務，第9條通知繳交追加保證金之方式及時間
    ，第10條代為沖銷交易之條件及相關事項，均有詳細規定。
    乙○○於88年7月13日、14日曾告知己○○應通知丁○○及
    戊○○應補繳不足之保證金，倘乙○○係未經授權擅自下單
    ，則7月14日通知追繳保證金100餘萬，上訴人必生懷疑，也
    必拒繳，並即刻提出其議，但自前揭電話錄音中，上訴人不
    但未質疑，反而是上訴人積極的趕著到銀行匯款，並一再確
    認。參酌買賣報告書及月對帳單所列之明細中對於新增之交
    易項目，均另獨立彙總列示，倘丁○○及戊○○當日或當月
    份並未有同意或授權任何交易，對於月對帳單或買賣報告書
    中有獨立列示每月或每日所進行之交易，若認為該交易係乙
    ○○擅自下單，渠等不可能仍依指示迅速予以補繳保證金，
    而未向日盛期貨公司表示異議。
  6.上訴人雖抗辯稱當時看不懂對帳單之內容，致渠等不知被上
    訴人乙○○有盜用帳戶而擅自下單之情事等語。然然期貨交
    易之內容雖然係屬於專門之學識，但日盛期貨公司所寄交之
    期貨交易人對帳單均載明「交易日」、「買」、「賣」「商
    品」、「價格」、「支出（虧）」、「存入（盈）」等欄位
    ，月對帳單則除載有「交易日」、「買入」、「賣出」、「
    商品明細」（載有「提領」、「存入」等語）、「成交價」
    等欄位外，並載明「本月存提淨額」、「本月佣金費用」、
    「本月期貨契約交易損益淨額」、「本月月底餘額」等內容
    ，而上開內容並無語意不明或令人無法理解之處。且就丁○
    ○及戊○○二人部分觀之，丁○○及戊○○於提出刑事告訴
    時陳稱除了第一次6月3日的期貨下單買賣外，從未另外有所
    同意的期貨買賣，則由於買賣報告書及月對帳單所列之明細
    中對於新增之交易項目，均另獨立彙總列示，渠二人對於買
    賣報告書或月對帳單上本日或本月期貨買賣項目會列有不同
    於6月3日之期貨交易，怎會不產生懷疑？且乙○○於88年7
    月曾告知己○○應通知丁○○及戊○○應補繳不足之保證金
    ，已如前述，倘丁○○及戊○○當日或當月份並未有同意或
    授權任何交易，對於月對帳單或買賣報告書中有獨立列示每
    月或每日所進行之交易，若認為該交易係乙○○擅自下單，
    渠等二人怎會仍依指示迅速予以補繳保證金，而未向日盛期
    貨公司表示異議。故上訴人陳稱渠等看不懂對帳單而不知乙
    ○○有下單之事實，尚難憑採。
  7.上訴人雖以乙○○於答辯狀已自認上訴人於88年7月16日已
    至日盛期貨公司異議乙○○未經授權擅自下單事，則被上訴
    人依期貨商管理規則第36條規定，須保存自該日前2個月之
    錄音，惟日盛期貨公司並未保存云云，並舉乙○○提出91年
    7月12日民事答辯狀為證（附件5）。惟為被上訴人所否認。
    核乙○○提出前揭答辯狀記載：「丁○○及戊○○於88年5
    月29日開立期貨交易帳戶，一開始他們是本人下單（下單方
    式與己○○同，均係由答辯人在監視結果通知丁○○及戊○
    ○是否下單，取得他們同意才下單），……後來是八十八年
    六月中以後，丁○○及戊○○都表示不方便，要答辯人直接
    找己○○，答辯人依他們之指示之後都和己○○連絡，所以
    丁○○及戊○○授權己○○是無庸置疑的，而且從庭呈之電
    話錄音紀錄知答辯人係向己○○報告丁○○及戊○○之交易
    情形，丁○○及戊○○帳戶保證金之補繳也都由己○○在處
    理；及丁○○、戊○○收到日盛期貨所寄送之買賣報告書及
    對帳單之後，對於他們之交易及帳戶款項都沒有即時表示異
    議，一直等到八十八年七月十六日股市受兩國論之衝擊行情
    劇烈變動，日盛期貨依受託契約規定代為沖銷其持有之部分
    期貨交易部位產生差損才協同己○○出面主張未經授權進而
    否認交易，顯非真實」等語（見原審卷第180頁至第181頁）
    。並未直接記載丁○○、戊○○會同己○○於88年7月16 日
    至日盛期貨公司異議，且細譯前揭文字已載明丁○○及戊○
    ○收到買賣報告書及對帳單後均未即時表示異議，直迄88年
    7月16日日股市受兩國論之衝擊行情變動，日盛期貨公司依
    約代為沖銷其交易部分產生差損，才與己○○出面表示未授
    權。因此，88年7月16日僅是表達股市因兩國論影響衝擊行
    情而已。參酌日盛期貨公就丁○○、戊○○88年7月16日之
    月對帳單係於88年8月始為寄送，已如前述，有大宗掛號函
    件存根影本在卷可參（見原審卷(一)第101頁至第116頁），故
    丁○○、戊○○理應於88年8月初始收到該月對帳單，丁○
    ○、戊○○倘係異議乙○○未經其授權擅自下單，亦係於88
    年8月收到對帳單後始有前往異議之可能。乙○○前揭答辯
    狀並未自認上訴人於88年7月16日（前曾主張7月20日、或21
    日）即前往日盛公司異議，上訴人依該答辯狀據以主張其等
    已於88年7月16日就對帳單表明異議云云，殊屬無據。是以
    被上訴人於88年9月5日收到上訴人於88年9月3日寄發之存證
    信函（見原審卷(三)第67頁），並依期貨商管理規則第36條第
    2項規定保存2個月前即88年7月4日後之交易錄音紀錄，有日
    盛期貨公司89年1月31日（發）函附偵查卷可憑（見該卷(一)
    第58頁），且經原審勘驗該錄音紀錄，並有兩造錄音譯文在
    卷可考，已如前述。因此，日盛公司要無違反期貨商管理規
    則第36條之規定。上訴人主張被上訴人違反期貨商管理規則
    第36條規定云云，不足為採。
  8.上訴人以乙○○未經其授權擅自下單事向台北地檢署提出背
    信及偽造文書之告訴，已經台北地檢署以89年度偵字第1916
    7 號不起訴處分，嗣上訴人聲請再議，亦經臺灣高等法院檢
    察署以91上聲議字第2059號駁回再議，即上訴人復再聲請交
    付審判，亦經原法院以91年度聲判字第126號駁回在案，有
    本院調閱各該卷證查明屬實，是以檢察官就乙○○並無未經
    上訴人授權而下單事，亦同本院之認定。
  9.綜上，乙○○均係事先經過上訴人直接或間接授權而為下單
    ，上訴人主張乙○○有未經授權擅自下單之侵權行為，尚難
    憑採。
  (二)上訴人主張乙○○未經授權擅自轉帳部分：上訴人主張乙○
    ○變造轉帳授權書，擅自將上訴人之台指期或摩台指期帳戶
    內之保證金，由其中一帳戶轉入另一帳戶等語，固據提出轉
    帳授權書影本共14份為證（見原審卷(一)第43頁至第57頁）。
    惟為被上訴人所否認，查：
  1.現行期貨交易開戶文件，皆附有結匯轉帳授權書供交易人簽
    具，其目的及用途係為從事國外期貨交易時，由交易人授權
    期貨商得代為進行結匯轉帳，以支應從事國外期貨交易所需
    之保證金及手續費等。該等授權係於開戶時即簽具，且為一
    次概括授權，有台灣期貨交易所股份有限公司91年12月5日
    台期（稽）字第09100069320號函、財團法人中華民國證券
    暨期貨市場發展基金會91年11月25日（91）證基字第1483號
    函在卷可憑（見原審卷(四)第209頁至第212頁、原審卷(五)第37
    5頁至第378頁）。而依日盛期貨公司提出之上訴人不爭執真
    正之結匯授權書載明：「本人（即上訴人）同意日盛期貨股
    份有限公司（以下簡稱……）於下列情形以本人名義，依實
    際結匯之匯率，代理本人辦理『結匯』暨『轉帳』事項：一
    、依本人之指示交付剩餘保證金、權利金。二、支付期貨交
    易保證金、權利金、清算差額…本人了解並同意承擔匯率之
    不同而產生之匯兌風險」等語（見原審卷(一)第117頁至第120
    頁、卷(四)第349頁、第213頁至第216頁、原審卷(六)第242頁）
    。是以上訴人業已概括授權日盛期貨公司辦理結匯暨支付期
    貨交易之保證金轉帳等事項，自無須於每次結匯或轉帳時，
    均經上訴人再次出具同意書。被上訴人抗辯：上訴人所自行
    提出之轉帳授權書，僅係被上訴人應上訴人之請求，而交付
    上訴人作為對帳之用等語，堪予採信。
  2.另原審會同兩造勘驗之期貨交易錄音內容詳列如下，其形式
    真正為兩造所不爭（見本院卷(二)第4頁反面），亦可知日盛
    期貨公司經上訴人同意就帳戶內保證金交互轉帳：
  (1)31頻道錄音序號19：「……（鄭：）你等一下幫我查一下，
    我跟我太太SIMEX帳戶可以領出多少錢？因為TAIMEX如果轉
    出來的時候，可能SIMEX要補錢給TAIMEX哦！……」等語（
    見原審卷(八)第28頁）。
  (2)31頻道錄音序號31：「……（洪：）你的部分不用再補了，
    你太太的部分還要再補。（鄭：）補多少錢？（洪：我算一
    下哦！你舅舅和阿吉仔要補一點哦！……（鄭：）你反正全
    部幫我算出來啦！（洪：）好！你太太要補。……（洪：）
    這個沒有錯，你太太需要補35萬4千進來…（鄭：）你說阿
    吉仔和我舅舅沒補沒關係？（洪：）沒補沒問題，他還夠，
    你太太的部分就要補。（鄭：）等一下，我馬上會去辦。（
    洪：）阿吉仔和那個我下午幫他轉過去。（鄭：）好啦！…
    …」等語（見原審卷(八)第45頁）。
  (3)31頻道錄音序號32：「（鄭：）乙○○哦！我現在要問你哦
    ！阿吉仔的帳戶是什麼？……（洪：）他總共我只有跟他轉
    6 萬4過去啦！……（鄭：）等一下我還要幫他轉進10萬塊
    。…（鄭：）我舅舅我會幫他轉5萬，我太太35萬嘛！然後
    阿吉仔10萬，現在就要轉了。……（洪：）你還是匯到國內
    （帳戶）好了，你太太還是匯到國內，我再幫她轉過來就好
    了。（鄭：）哦！好好好！……」等語（見原審卷(八)第46頁
    、第47頁）。
  3.再者，依期貨交易法第71條第1款規定，期貨商除係依期貨
    交易人之指示交付賸餘保證金、權利金者外，固不得自客戶
    保證金專戶內提取款項；然依據財政部證券暨期貨管理委員
    會87年10月8日（87）台財證（七）第83093號函所示，倘期
    貨商依交易人指示交付其於國外（內）客戶保證金專戶內之
    賸餘保證金、權利金，至其國內（外）客戶保證金專戶內，
    並透過金融機構以轉帳方式辦理上開撥付作業及留存相關紀
    錄文件者，可視為符合期貨交易法第71條第1款之規定，亦
    即上開情況仍屬於期貨商得自客戶保證金專戶內提取款項之
    情形，應認並無違反期貨交易法第71條之規定；此亦有該委
    員會90年4月24日（90）台財證（七）第116916號函附卷可
    稽（見原審卷(四)第217頁至第220頁、原審卷(五)第379頁至第
    382頁）。則乙○○既係在上訴人等直接或間接授權下為期
    貨交易行為，則其將上訴人所開立之台指期及摩根指期兩保
    證金帳戶內之金額相互轉帳，並無損於上訴人之權益，應認
    無違反期貨交易法第71條之規定。
  4.上訴人於88年11月24日就乙○○涉嫌未經上訴人授權擅自下
    單交易、偽造轉帳授權書事，向台北地檢署提出背信及偽造
    文書之告訴，已經台北地檢署以89年度偵字第19167號不起
    訴處分，嗣上訴人聲請再議亦經臺灣高等法院檢察署以91上
    聲議字第2059號駁回再議，即上訴人復再聲請交付審判，亦
    經原法院以91年度聲判字第126號駁回在案，已如前述，益
    證上訴人主張被上訴人偽造轉帳授權書，不足為採。
  (三)按損害賠償之債，以有損害之發生及有責任原因之事實，並
    二者之間有相當因果關係為其成立要件。故上訴人所主張損
    害賠償之債，如不合於此項成立要件，即難謂有損害賠償請
    求權存在（最高法院48年台上字第481號判例參照）。本件
    乙○○之期貨交易下單行為，既均係於上訴人直接或間接授
    權下為之，已前所述，而難認被上訴人乙○○有何「侵害他
    人之權利」可言。至期貨商之業務員不得接受未具期貨交易
    人委任書之代理人委託從事期貨交易；期貨商不得接受全權
    委託代為決定種類、數量、價格之期貨交易；固為期貨商負
    責人及業務員管理規則第16條第2項第6款及期貨交易法第73
    條所明定。而本件被上訴人乙○○接受未具（上訴人丁○○
    、戊○○）委任書之上訴人己○○委託從事期貨交易及接受
    其全權委託行為部分，雖係違反前開規定而可認係違反保護
    他人之法律。然乙○○此部分行為，仍須與上訴人所主張之
    損害有相當因果關係，上訴人始得請求賠償。而所謂相當因
    果關係，係指依經驗法則，綜合行為當時所存在之一切事實
    ，為客觀之事後審查，認為在一般情形上，有此環境，有此
    行為之同一條件，均發生同一之結果者，則該條件即為發生
    結果之相當條件，行為與結果即有相當之因果關係。反之，
    若在一般情形上，有此同一條件存在，而依客觀之審查，認
    為不必皆發生此結果者，則該條件與結果並不相當，不過為
    偶然之事實而已，其行為與結果間即無相當因果關係。本件
    乙○○縱有接受未具委任書之己○○全權委託從事期貨交易
    之行為，因該行為並非必然發生導致上訴人發生交易虧損之
    事實，參之上開說明，上訴人於本件主張之虧損，即難認與
    乙○○違反期貨商負責人及業務員管理規則第16條第2項第6
    款及期貨交易法第73條等規定之行為有何相當因果關係。況
    本件系爭交易均是獲上訴人授權同意為之，且上訴人之台指
    期帳戶遭強制平倉（斷頭）所造成之損失，乃因市場行情變
    化劇烈，上訴人未適時匯款或進行平倉所造成之投資失利，
    與被上訴人是否違反前揭規定之侵權無涉，上訴人據以請求
    損害賠償，要無足取。至上訴人主張被上訴人違反期貨交易
    法第71條之行為、或有觸犯刑法第210條、第215條、第216
    條、第342條等罪部分。核被上訴人並無違反期貨交易法第
    71條之規定，亦無偽造文書、背信之行為，已如前述，是以
    上訴人據以指陳被上訴人有前揭行為之侵權，並請求損害賠
    償云云，不應准許。
  (四)按受任人因處理委任事務有過失，或因逾越權限之行為所生
    之損害，對於委任人應負賠償之責，民法第544條定有明文
    。又依兩造簽訂受託契約第16條約定：「因可歸責於一方事
    由所致損害之處理一、因可歸責於一方之事由致他方受損害
    時，應負賠償責任，其範圍依中華民國法律之規定。二、乙
    方（按係指日盛期貨公司）之代理人或使用人，關於本契約
    之履行有故意或過失時，乙方應與自己之故意或過失負同一
    責任……」等語。本件上訴人委任被上訴人日盛期貨公司處
    理期貨交易買賣，並由日盛期貨公司受僱人乙○○處理其交
    易，均獲上訴人直接或間接授權，已如前述，是以日盛期貨
    公司並無處理委任事務有過失或逾越權限之行為，亦無可歸
    責之事由，上訴人除前揭規定，並依民法第224條規定請求
    被上訴人連帶負損害賠償責任，亦無理由，不應准許。
五、綜上所述，本件上訴人主張被上訴人未經其同意、委託、授
    權，擅自下單交易；擅自從上訴人客戶保證金專戶提領賸餘
    保證金、權利金後，又擅自將該提領的款項移轉至保證金不
    足的另一客戶保證金專戶內；變造上訴人分別出具唯一轉帳
    授權書以進行客戶保證金專戶內賸餘保證金、權利金之相互
    撥轉等，均不足採。是則上訴人執此主張被上訴人應連帶負
    損害賠償責任云云，自屬無據。從而，上訴人本於民法第18
    4條第1項前段、第2項、第224條、第544條、第188條第1項
    、受託契約第16條第2款約定，請求被上訴人應連帶給付上
    訴人丁○○、戊○○、己○○、丙○○依序為700,000元、6
    26,434元、673,759元及美金4萬6,284元（於給付時按新台
    幣兌換美元之匯率以新台幣給付之）、85萬1,383元及美金6
    萬1,599.1元（於給付時按新台幣兌換美元之匯率以新台幣
    給付之），暨均自90年9月13日起至清償日止，按週年利率5
    %計算之利息，為無理由，不應准許。其假執行之聲請，亦
    失所依附，應併駁回。原審為上訴人敗訴之判決，及駁回其
    假執行之聲請，並無不合。上訴意旨指摘原判決不當，求予
    廢棄改判，為無理由，應予駁回。
六、本件事證已明，兩造其餘攻擊防禦方法及未經援用之證據，
    經本院審酌後，核與本件之結論，不生影響，爰不一一贅述
    ，附此敘明。
七、據上論結，本件上訴為無理由，依民事訴訟法第449條第1項
    、第78條、第85條第1項前段，判決如主文。
中    華    民    國    98    年    11    月    17    日
                    民事第八庭
                        審判長法  官 劉勝吉
                              法  官 鄭威莉
                              法  官 蘇芹英
正本係照原本作成。
如不服本判決，應於收受送達後20日內向本院提出上訴書狀，其
未表明上訴理由者，應於提出上訴後20日內向本院補提理由書狀
（均須按他造當事人之人數附繕本）上訴時應提出委任律師或具
有律師資格之人之委任狀；委任有律師資格者，另應附具律師資
格證書及釋明委任人與受任人有民事訴訟法第466條之1第1項但
書或第2項（詳附註）所定關係之釋明文書影本。
中    華    民    國    98    年    11    月    17    日
                              書記官 林初枝
附註：
民事訴訟法第466條之1（第1項、第2項）：
對於第二審判決上訴，上訴人應委任律師為訴訟代理人。但上訴
人或其他法定代理人具有律師資格者，不在此限。
上訴人之配偶、三親等內之血親、二親等內之姻親，或上訴人為
法人、中央或地方機關時，其所屬專任人員具有律師資格並經法
院認為適當者，亦得為第三審訴訟代理人。
附表
1.丁○○88年5月31日分別入金30萬元至其國內和國外客戶保證
  金專戶內，88年7月14日入金10萬元至其國內客戶保證金專戶
  內，88年7月17日被斷頭後其客戶保證金專戶內餘額為-20222
  元，因此二人違約侵權行為造成原告丁○○所受損害之金額為
  70萬元。
2.戊○○88年5月31日和88年6月1日分別入金30萬元至其國內、
  國外客戶保證金專戶內，88年7月14日戊○○帳戶內有5萬元入
  金紀錄，88年7月16日被斷頭後其客戶保證金專戶內餘額為7萬
  3,566元，戊○○所受損害之金額為57萬6,434元。
3.己○○88年6、7月份國外客戶保證金專戶損失金額為美金795
  元（支付交易佣金）＋4萬3,539元（交易損失）、美金600元
  （支付交易佣金）＋1,200元（交易損失）；6、7月份國內客
  戶保證金專戶損失金額為1萬3,200（支付交易佣金）＋9,383
  元（支付期交稅）、8,000元（支付交易佣金）＋5,976元（支
  付期交稅）＋63萬7,200元（交易損失），己○○所受損害金
  額為67萬3,759元及美金4萬6,134元。
4.丙○○88年5、6、7月份國外客戶保證金專戶損失金額為美金
  1,099.60元（支付交易佣金）＋1,340元（交易損失）、美金1
  ,277.50 元（支付交易佣金）＋4萬6,182元（交易損失）、美
  金900元（支付交易佣金）＋1萬0,800元（交易損失）；5、6
  、7月份國內客戶保證金專戶損失金額為2萬6,000元（支付交
  易佣金）＋1萬9,169元（支付期交稅）＋8萬5,200元（交易損
  失）、1萬6,000元（支付交易佣金）＋1萬2,473元（交付期交
  稅）＋20萬8,400元（交易損失）、6,000元（支付交易佣金）
  ＋4,481元（交付期交稅）＋47萬3,200元（交易損失），丙○
  ○所受損害金額為85萬1,373元及美金6萬1,599.10元。

司法院資訊處製作；財團法人民間司法改革基金會備份。
